臺灣臺北地方法院刑事判決　　　　　　　 96年度訴字第940號
公　訴　人　臺灣臺北地方法院檢察署檢察官
被　　　告　甲○○
指定辯護人　本院公設辯護人　乙○○
上列被告因違反槍砲彈藥刀械管制條例案件，經檢察官提起公訴
（96年度偵字第8928號），本院判決如下：
    主  文
甲○○未經許可，持有可發射子彈具有殺傷力之改造手槍，處有
期徒刑年貳月，併科罰金新臺幣伍萬元，罰金如易服勞役，以
新臺幣壹仟元折算壹日。扣案具殺傷力之仿COLT廠MK IV/SERIES
'70型半自動手槍已換裝土造金屬槍管而成之改造手槍（槍枝管
制編號：0000000000號，含彈匣壹個）壹把、土造子彈壹顆均沒
收。
    事  實
一、甲○○明知可發射子彈具有殺傷力之改造手槍、子彈等物，
    係屬槍砲彈藥刀械管制條例第4條第1項第1款、第2款所列之
    管制物品，非經中央主管機關許可，不得持有，竟於民國91
    年6、7月間某日，在臺北市文山區景美溪河堤，向真實姓名
    、年籍均不詳，綽號「阿華」之成年男子，以新臺幣3萬元
    購得仿COLT廠MK IV/SERIES'70型半自動手槍已換裝土造金
    屬槍管而成之改造手槍1把（槍枝管制編號：0000000000號
    ，含彈匣1個）及具直徑約8.8±0.5mm金屬彈頭而具有殺傷
    力之土造子彈2顆後，放置於臺北市○○區○○街20巷6號4
    樓住處房間抽屜內，未經許可而無故持有之。嗣於96年4月
    18 日晚上19時50許，經警持本院核發之搜索票，在甲○○
    上開住處，查獲上開改造手槍1支、彈匣1個、土造子彈2顆
    （其中1顆於鑑定時經實際試射而失其違禁物之性質）及不
    具殺傷力之具子彈外型之金屬物1顆。
二、案經臺北市政府警察局文山第二分局報請臺灣臺北地方法院
    檢察署檢察官偵查起訴。
    理  由
一、上開犯罪事實，業據被告甲○○於警方詢問、檢察官訊問、
    本院行準備程序及審理時坦承在卷（見偵查卷第5至8頁、第
    25頁、第31頁、本院卷(一)第14頁背面、卷(二)第19頁背面），
    而被告將上揭改造手槍（含彈匣）、土造子彈放置在其位於
    臺北市○○區○○街20巷6號4樓住處房間抽屜內，於96年4
    月18日晚上19時50分許，在上揭地點因上揭原因而被查獲之
    情形，亦有現場蒐證照片7張（見偵查卷第17至20頁）及本
    院搜索票、臺北市政府警察局文山第二分局扣押筆錄、扣押
    物品清單等在卷可稽（見96警聲搜字第707號卷第18至22頁
    ），且有仿COLT廠MK IV/SERIES'70型半自動手槍已換裝土
    造金屬槍管而成之改造手槍1把（槍枝管制編號：000000000
    0號，含彈匣1個）及具直徑約8.8±0.5mm金屬彈頭而具有殺
    傷力之土造子彈2顆（其中1顆於鑑定時經實際試射而失其違
    禁物之性質）、不具殺傷力之具子彈外型之金屬物1顆等物
    扣案可證。又上開扣案之改造手槍及土造子彈經送內政部警
    政署刑事警察局鑑定結果：送鑑手槍1枝（槍枝管制編號：
    0000000000），認係改造手槍，由仿COLT廠MK IV/SERIES'70
    型半自動手槍製造之槍枝，換裝土造金屬槍管而成，經檢視
    ，槍機未固定於滑套之上，惟不影響槍枝之擊發功能，經裝
    填適用子彈試射結果，其發射彈丸單位面積動能為59.7焦耳
    /平方公分；送鑑子彈3顆，其中2顆認均係土造子彈，具直
    徑約8.8±0.5mm金屬彈頭，採樣1顆試射，可擊發，認具殺
    傷力；其中1顆係具子彈外型之金屬物等情，有內政部警政
    署刑事警察局96年5月23日刑鑑字第0960059552號槍彈鑑定
    書1份附卷可參（見偵查卷第33至36頁）。該補強證據已足
    資擔保被告所為之上開任意性自白之真實性，是本案事證已
    明確，被告犯行洵堪認定，應予依法論科。
二、按未經許可持有手槍，其持有之繼續，為行為之繼續，亦即
    一經持有手槍，罪已成立，但其完結須繼續至持有行為終了
    時為止。其間法律縱有變更，然其行為既繼續實施至新法施
    行以後，即與犯罪後法律有變更之情形不同，不生新舊法比
    較適用之問題（最高法院95年度台上字第2250號、第3461號
    判決意旨參照）。核被告甲○○所為，係犯槍砲彈藥刀械管
    制條例第8條第4項之持有改造手槍罪及同條例第12條第4項
    之持有子彈罪。被告以一行為同時持有改造手槍及土造子彈
    ，觸犯數罪名，為想像競合犯，應依刑法第55條規定，論以
    較重之持有改造手槍罪。爰審酌被告持有改造手槍1把及子
    彈2顆，對於社會治安造成之潛在危險甚鉅，但被告前無因
    故意犯罪而受有期徒刑以上刑之宣告之犯罪前科，此有臺灣
    高等法院被告前案紀錄表在卷可參，始終坦承犯行不諱，庭
    訊時態度良好、未發生實害等一切情狀，量處有期徒刑3年2
    月，併科罰金新臺幣5萬元，並諭知罰金易服勞役之折算標
    準，以示懲儆。末查扣案仿COLT廠MK IV/SERIES'70型半自
    動手槍已換裝土造金屬槍管而成之改造手槍1把（槍枝管制
    編號：0000000000號，含彈匣1個）及具直徑約8.8±0.5mm
    金屬彈頭而具有殺傷力之土造子彈1顆，依槍砲彈藥刀械管
    制條例第4條第1項第1款、第2款及第5條規定，非經許可不
    得製造、販賣、運輸、轉讓、出租、出借、持有、寄藏或陳
    列，均屬違禁物，應依刑法第38條第1項第1款規定宣告沒收
    。至於鑑驗過程中取樣試射之土造子彈1顆，業因鑑定需要
    試射而失其違禁物之性質，及具子彈外型之金屬物1顆，因
    無殺傷力，均非違禁物，爰不予宣告沒收，附此敘明。
據上論斷，應依刑事訴訟法第299第1項前段，槍砲彈藥刀械管制
條例第8條第4項、第12條第4項，刑法第11條、第55條、第42 條
第3項前段、第38條第1項第1款，判決如主文。
本案經檢察官蕭方舟到庭執行職務
中　　華　　民　　國　　96　　年　　10　　月　　15　　日
                刑事第十庭  審判長法　官  林春鈴
                                  法　官  林柏泓
                                  法　官  呂煜仁
上正本證明與原本無異。
如不服本判決，應於判決送達後10日內向本院提出上訴狀 (應抄
附繕本)。
                                  書記官  陳泰寧
中　　華　　民　　國　　96　　年　　10　　月　　16　　日
如不服本判決，應於判決送達後10日內，向本院提出上訴狀。
附錄本案論罪科刑法條全文：
槍砲彈藥刀械管制條例第8條
未經許可，製造、販賣或運輸鋼筆槍、瓦斯槍、麻醉槍、獵槍、
空氣槍或第四條第一項第一款所定其他可發射金屬或子彈具有殺
傷力之各式槍砲者，處無期徒刑或五年以上有期徒刑，併科新臺
幣一千萬元以下罰金。
未經許可，轉讓、出租或出借前項所列槍枝者，處五年以上有期
徒刑，併科新臺幣一千萬元以下罰金。
意圖供自己或他人犯罪之用，而犯前二項之罪者，處無期徒刑或
七年以上有期徒刑，併科新臺幣一千萬元以下罰金。
未經許可，持有、寄藏或意圖販賣而陳列第一項所列槍枝者，處
三年以上十年以下有期徒刑，併科新臺幣七百萬元以下罰金。第
一項至第三項之未遂犯罰之。
槍砲彈藥刀械管制條例第12條
未經許可，製造、販賣或運輸子彈者，處一年以上七年以下有期
徒刑，併科新台幣五百萬元以下罰金。
未經許可，轉讓、出租或出借子彈者，處六月以上五年以下有期
徒刑，併科新台幣三百萬元以下罰金。
意圖供自己或他人犯罪之用，而犯前二項之罪者，處三年以上十
年以下有期徒刑，併科新台幣七百萬元以下罰金。
未經許可，持有、寄藏或意圖販賣而陳列子彈者，處五年以下有
期徒刑，併科新台幣三百萬元以下罰金。
第一項至第三項之未遂犯罰之。
